【裁判字號】    99,易,861
【裁判日期】    991015
【裁判案由】    竊盜
【裁判全文】
臺灣高雄地方法院刑事判決               99年度易字第861號
公  訴  人  臺灣高雄地方法院檢察署檢察官
被      告  甲○○
上列被告因竊盜案件，經檢察官提起公訴（99年度偵字第5608號
），本院判決如下：
    主  文
甲○○犯竊盜罪，處拘役肆拾日，如易科罰金，以新臺幣壹仟元
折算壹日。
    事  實
一、甲○○意圖為自己不法之所有，於民國99年2月7日11時50分
    許，在高雄市○○區○○路837巷69號寶貝生活館有限公司
    （即小北百貨）內，徒手竊取店內展示架上之金盆財寶吊飾
    及財神八角吊飾各1 個（價值新臺幣218 元），得手後藏在
    所著上衣內，未結帳即由店內側門離去，經店員乙○○發現
    出去攔截，當場發現甲○○上衣內藏有前揭金盆財寶吊飾及
    財神八角吊飾各1 個，而報警處理。
二、案經高雄市政府警察局楠梓分局報請臺灣高雄地方法院檢察
    署檢察官偵查起訴。
    理  由
壹、程序事項：
一、按被告以外之人於審判外之言詞或書面陳述，除法律有規定
    者外，不得作為證據，刑事訴訟法第159 條第1 項定有明文
    。查證人乙○○於警詢時所為之陳述，屬被告以外之人於審
    判外之言詞陳述，被告否認其證據能力，經核復不符合刑事
    訴訟法第159 條之2 、第159 條之3 、第159 條之5 等規定
    ，應無證據能力。
二、按被告以外之人於偵查中向檢察官所為陳述，除顯有不可信
    之情況者外，得為證據，刑事訴訟法第159 條之1 第2 項定
    有明文。偵查中對被告以外之人（包括證人、鑑定人、告訴
    人、被害人及共同被告等）所為之偵查筆錄，或被告以外之
    人向檢察官所提之書面陳述，性質上均屬傳聞證據。惟現階
    段刑事訴訟法規定檢察官代表國家偵查犯罪、實施公訴，依
    法其有訊問被告、證人及鑑定人之權，證人、鑑定人且須具
    結，而實務運作時，檢察官偵查中向被告以外之人所取得之
    陳述，原則上均能遵守法律規定，不致違法取供，其可信度
    極高。本件證人乙○○前於偵查中向檢察官所為陳述，經依
    法具結，且其於審理中到庭證述亦未提及檢察官在偵查時有
    何不法取供之情形，復查無其上揭偵查中向檢察官所為陳述
    有何顯不可信之情況，應認有證據能力。
三、按被告以外之人於審判外之陳述，雖不符刑事訴訟法第159
    之1 至第159 條之4 之規定，而經當事人於審判程序同意作
    為證據，法院審酌該言詞陳述或書面陳述作成時之情況，認
    為適當者，亦得為證據。當事人、代理人或辯護人於法院調
    查證據時，知有第159 條第1 項不得為證據之情形，而未於
    言詞辯論終結前聲明異議者，視為有前項之同意。刑事訴訟
    法第159 之5 定有明文。查檢察官、被告均對於本判決所引
    用之傳聞證據，未於言詞辯論終結前聲明異議，本院審酌上
    開證據作成時之情狀，並無違法或不當等情形，且與本案相
    關之待證事實具有關聯性，認為以之作為本案之證據亦屬適
    當，爰依前揭規定，認均應有證據能力。
貳、實體事項：
一、訊據被告固不否認於前揭時、地，在小北百貨內展示架上，
    拿取金盆財寶吊飾及財神八角吊飾各1 個後，未結帳即從側
    門出去等事實，惟矢口否認有何竊盜犯行，辯稱：因上開商
    品所陳列位置至側門沿途兩旁所展示的商品，伊未曾逛過，
    才會拿完上開商品後，未至正門櫃檯結帳，而一路逛到側門
    ，並由側門出去打算繞到正門口伊停放腳踏車的位置拿錢結
    帳，伊有要結帳的意思，不是要竊取上開商品云云。經查：
（一）被告於前揭時、地，在小北百貨內展示架上，拿取金盆財
      寶吊飾及財神八角吊飾各1 個後，未結帳即由側門離去，
      隨即遭店員乙○○攔截，並在被告身上查獲前揭商品等情
      ，業據被告坦承明確，核與證人即小北百貨店員乙○○於
      偵訊及本院審理時證述相符（見偵卷第34～35頁；本院易
      字卷34～35頁），復有上開商品之贓物認領保管單1 紙在
      卷可稽（見偵卷第16頁），是此部分事實，應堪認定。
（二）又證人乙○○於審理時證稱：伊剛攔截被告時，有要求被
      告取出商品，但被告不承認有拿商品，是伊看到被告衣服
      鼓鼓的，叫被告拿出商品，被告才從衣服內拿出上開商品
      ，接著才說他是要到正門腳踏車拿錢包結帳等語（本院易
      字卷第34、34頁反面），衡情證人乙○○與被告素不相識
      ，亦無任何嫌隙恩怨可言，自無甘冒誣告之刑責而故意設
      詞誣攀被告之理，其前揭證述，應可採信，可見被告拿取
      上開商品後，不但未結帳即從側門離開，甚至還將上開商
      品藏放在上衣內，以掩人耳目，並經乙○○攔截之初，亦
      否認拿取任何商品，顯見被告原無結帳購買之意思，而係
      意圖為自己不法之所有，而竊取上開商品至明。
（三）被告另辯稱：上開商品陳列位置至側門沿途兩旁所展示的
      商品，伊未曾逛過，才會拿完上開商品後，未直接前往正
      門櫃檯結帳，而一路逛到側門，由側門出去要繞到正門停
      腳踏車位置拿錢結帳云云。然查，證人乙○○於審理時證
      稱：被告拿取上開商品後，未再選逛上開商品陳列位置至
      側門沿途兩旁所展示的商品，即逕行由側門離去等語（見
      本院易字卷第35頁），佐以被告對於兩旁陳列商品之種類
      或名稱無法正確陳述乙節（見本院易字卷第26頁），可見
      被告拿完上開商品，未再選逛，即逕由側門離去，其此部
      分所辯，顯係卸責之詞，委無可採，益徵被告確係意圖為
      自己不法之所有而竊取上開商品無訛。
（四）綜上所述，本件事證已臻明確，被告犯行堪以認定，應依
      法論科。
二、核被告甲○○所為，係犯刑法第320 條第1 項之竊盜罪。爰
    審酌被告為圖小利恣意竊取年節調飾，犯後飾詞卸責，態度
    欠佳，本不宜寬待，惟考量其竊取之物品價值非鉅，且業已
    發還被害人，有贓物認領保管單1 紙可佐（見偵卷第16頁）
    ，所生危害已有降低，又被告罹有精神分裂病，亦有其提出
    之全民健康保險重大傷病免自行部分負擔證明卡影本1 份附
    卷可稽（見偵卷第19頁），並斟酌其犯罪手段、素行、智識
    程度、家境貧寒等一切情狀，量處如主文所示之刑，併諭知
    易科罰金之折算標準。
據上論斷，應依刑事訴訟法第299 條第1 項前段，刑法第320 條
第1 項、第41條第1 項前段，刑法施行法第1 條之1 ，判決如主
文。
本案經檢察官鄧怡君到庭執行職務。
中    華    民    國    99    年    10    月    15    日
                  刑事第七庭  法  官   洪培睿
以上正本證明與原本無異。
如不服本判決應於收受送達後10日內向本院提出上訴書狀，並應
敘述具體理由；如未敘述上訴理由者，應於上訴期間屆滿後20日
內向本院補提理由書（均須按他造當事人之人數附繕本）「切勿
逕送上級法院」。
中    華    民    國    99    年    10    月    18    日
                              書記官   秦富潔
附錄本案論罪科刑法條：
中華民國刑法第320條第1項
意圖為自己或第三人不法之所有，而竊取他人之動產者，為竊盜
罪，處5  年以下有期徒刑、拘役或 5 百元以下罰金。

司法院資訊處製作；財團法人民間司法改革基金會備份。
